【裁判字號】    98,交易,351
【裁判日期】    980722
【裁判案由】    過失傷害
【裁判全文】
臺灣板橋地方法院刑事判決             98年度交易字第351號
公  訴  人  臺灣板橋地方法院檢察署檢察官
被      告  乙○○
上列被告因過失傷害案件，經檢察官提起公訴（98年度偵字第12
586號），本院依簡式審判程序判決如下：
    主  文
乙○○因過失傷害人，處有期徒刑貳月，如易科罰金，以新臺幣
壹仟元折算壹日。
    事  實
一、乙○○於民國97年11月24日晚間6 時35分許，駕駛車牌號碼
    為LE6-580 號之重型機車，沿臺北縣蘆洲市○○街194 巷往
    往長安街方向行駛，於行經該巷與長安街之交岔路口時，本
    應注意汽車（含機車）行經無號誌之交岔路口，支線道車輛
    應暫停讓幹線道車先行，且應注意車前狀況，並隨時採取必
    要之安全措施，而當時雖為夜間，然天氣晴朗、有照明光線
    ，視距良好，路面乾燥、無缺陷亦無障礙物，復無不能注意
    之情事，詎乙○○竟疏於注意，駕駛車輛至上開交岔路口時
    ，未暫停確認幹線道兩側有無來車，即冒然前進，適有甲○
    ○（原名林佩佩）駕駛車牌號碼為259-QCY 號之輕型機車沿
    長安街往永樂街方向行駛，亦疏未注意車前狀況未及採取必
    要之安全措施，兩車因此發生擦撞，致甲○○人車倒地，受
    有頸肩部扭挫傷、腰背部扭傷、四肢多處擦挫傷、創傷後症
    候群及右手背、右腳踝、左膝蓋擦傷併黑色素沉澱之傷害。
    乙○○肇事後，在警員前往現場處理尚未知悉肇事人前，即
    在場向警員自首其本人駕車致人受傷之犯行，進而接受裁判
    。
二、案經甲○○訴請臺灣板橋地方法院檢察署檢察官偵查起訴。
    理  由
一、本件被告乙○○所犯係死刑、無期徒刑、最輕本刑為三年以
    上有期徒刑以外之罪，並於準備程序中就被訴事實為有罪之
    陳述，經本院告知簡式審判程序之旨，並聽取公訴人及被告
    之意見後，本院業已於98年7 月8 日當庭裁定進行簡式審判
    程序。是告訴人甲○○於警詢及偵查中所為之指訴、警員陳
    漢吉到場後所製作之道路交通事故現場圖、現場草圖各一份
    、道路交通事故調查報告表二份、馬偕紀念醫院淡水分院醫
    師鄭聖于所開立之診斷證明書、馬偕紀念醫院台北院區醫師
    李郁芬所開立之診斷證明書、長庚紀念醫院醫師羅明江所開
    立之診斷證明書、蘆洲李耳鼻喉科診所醫師李明智所開立之
    病歷摘要（附照片三幀）各一份，雖均係被告以外之人於審
    判外之言詞或書面陳述，然依刑事訴訟法第159 條第2 項前
    段之規定，於簡式審判程序中均得作為證據，合先敘明。
二、前揭事實業據被告乙○○於警詢、偵查及本院審理中均供承
    不諱，核與證人即告訴人甲○○於警詢、偵查中所為之證述
    相符，並有道路交通事故現場圖、現場草圖各一份、道路交
    通事故調查報告表二份、現場及車損照片十二幀、診斷證明
    書三份、病歷摘要（附照片三幀）一份附卷可稽，足認被告
    上開自白與事實相符。按汽車（含機車）行駛至無號誌或號
    誌故障而無交通指揮人員指揮之交岔路口，支線道車應暫停
    讓幹線道車先行；汽車行駛時，駕駛人應注意車前狀況，並
    隨時採取必要之安全措施，道路交通安全規則第102 條第1
    項第2 款前段、第94條第3 項分別定有明文，被告駕駛機車
    自應注意上開交通安全規定。而當時雖為夜間，然天氣晴朗
    、有照明光線，視距良好，路面乾燥、無缺陷亦無障礙物等
    情，復有上開道路交通事故調查表及現場照片在卷可按，並
    無不能注意之情事，詎被告竟疏未注意，駕駛汽車至上開無
    號誌之交岔路口時，未暫停確認幹線道兩側有無來車，即冒
    然前進，其具有過失甚明，並因而肇生本起車禍，使告訴人
    受有上開傷害，其過失與告訴人所受傷害間，具有因果關係
    。據此，本案事證明確，被告犯行堪以認定。
三、論罪科刑部分：
(一)核被告所為，係犯刑法第284 條第1 項前段之過失傷害罪。
    又被告於肇事後未被有偵查權之公務員或機關發覺其為犯嫌
    前，留在事故現場向到場處理之警員自首犯行，進而接受裁
    判乙節，有臺北縣政府警察局蘆洲分局道路交通事故肇事人
    自首情形紀錄表一份在卷足憑，爰依刑法第62條前段之規定
    減輕其刑。
(二)本院爰審酌被告並無前科，有臺灣高等法院被告前案紀錄表
    一份在卷可按，素行尚可，其未注意車前狀況、駕車至無號
    誌之交岔路口時，未暫停確認幹線道兩側有無來車即冒然前
    進，過失程度非淺，惟告訴人行經上開交岔路口未注意車前
    狀況、減速慢行並作隨時停車之準備，亦與有過失，兼衡告
    訴人因本件車禍所受之傷勢，暨被告犯罪後坦承犯行，然迄
    未與告訴人達成和解、賠償損失等一切情狀，量處如主文所
    示之刑，並諭知易科罰金之折算標準，以資懲儆。
據上論斷，應依刑事訴訟法第273 條之1 第1 項、第299 條第1
項前段，刑法第284 條第1 項前段、第41條第1 項前段，刑法施
行法第1 條之1 第1 項、第2 項前段，判決如主文。
本案經檢察官吳宗光到庭執行職務。
中    華    民    國    98    年    7     月    22    日
                  交通法庭  法  官 張紹省
以上正本證明與原本無異。
如不服本判決應於送達後十日內向本院提出上訴狀。
                            書記官 周雅玲
中    華    民    國    98    年    7     月    22    日
附錄本案所犯法條全文：
中華民國刑法第284條第1項
因過失傷害人者，處六月以下有期徒刑、拘役或五百元以下罰金
，致重傷者，處一年以下有期徒刑、拘役或五百元以下罰金。


司法院資訊處製作；財團法人民間司法改革基金會備份。
